Minutes et répertoires du notaire Nicolas Jean-Baptiste GOBIN, 8 janvier 1783 - 30 septembre 1806 (étude X)
Archives nationales
- Répertoire(s) de Nicolas Jean-Baptiste GOBIN, 8 janvier 1783 - 1806; MC/RE/X/15 - MC/RE/X/24
  - Répertoire. 1783, 8 janvier - 1787, 8 janvier 1783 - 1787; MC/RE/X/15
    - Inventaire après décès de Surgault, 11 janvier 1787
      inventaire après décès; Surgault
    - Inventaire après décès de Cherrier, 11 janvier 1787
      inventaire après décès; Cherrier
    - Contrat de mariage entre André Tinet et la demoiselle Desene, 11 janvier 1787
      contrat de mariage; Tinet, André; Desene (demoiselle)
    - Dépôt d'un certificat de vie de la demoiselle Neville, 11 janvier 1787
      notoriété; dépôt de pièces; Neville (demoiselle)
    - Contrat de mariage entre Salomon et Arnoult, 13 janvier 1787
      contrat de mariage; Salomon; Arnoult
    - Inventaire après décès de Galland, 13 janvier 1787
      inventaire après décès; Galland
    - Testament de Violat, 13 janvier 1787
      testament; Violat
    - Contrat de mariage entre Hua et Boutet, 14 janvier 1787
      contrat de mariage; Hua; Boutet
    - Contrat de mariage entre Leblanc et Duclos, 15 janvier 1787
      contrat de mariage; Leblanc; Duclos
    - Contrat de mariage entre Bulliard et Le Mercier, 16 janvier 1787
      contrat de mariage; Bulliard; Le Mercier
    - Contrat de mariage entre Moulin et Milcent, 19 janvier 1787
      contrat de mariage; Moulin; Milcent
    - Contrat de mariage entre Courmacent et Couriou, 21 janvier 1787
      contrat de mariage; Courmacent; Couriou
    - Testament de Martin Dosnon, 27 janvier 1787
      testament; Dosnon, Martin
    - Contrat de mariage entre Clasquin et la demoiselle André, 29 janvier 1787
      contrat de mariage; Clasquin; Andre (demoiselle)
    - Inventaire après décès de Cresson, 31 janvier 1787
      inventaire après décès; Cresson
    - Inventaire après décès de madame de Lespinose, 31 janvier 1787
      inventaire après décès; Lespinose (madame de)
    - Contrat de mariage entre Thierry et Anseaume, 1er février 1787
      contrat de mariage; Thierry; Anseaume
    - Inventaire après décès sieur Herbettot, 3 février 1787
      inventaire après décès; Herbettot (sieur)
    - Contrat de mariage entre Toutlemonde à la demoiselle Dromont, 4 février 1787
      contrat de mariage; Toutlemonde; Dromont (demoiselle)
    - Contrat de mariage entre Le Comte et Baudin, 7 février 1787
      contrat de mariage; Le Comte; Baudin
    - Testament de la femme Carré, 10 février 1787
      testament; Carre (femme)
    - Inventaire après décès de Martin Dosnon, 12 février 1787
      inventaire après décès; Dosnon, Martin
    - Contrat de mariage entre Minet et Geffroy, 13 février 1787
      contrat de mariage; Minet; Geffroy
    - Contrat de mariage entre Ruaux et Herbelot, 17 février 1787
      contrat de mariage; Ruaux; Herbelot
    - Extrait de contrat de mariage des sieur et dame Mathelin, 17 février 1787
      contrat de mariage; Mathelin (sieur); Trepten, Marie-Jeanne
    - Notoriété concernant les héritiers Alliot, 17 février 1787
      notoriété; Alliot (héritiers)
    - Testament de Jacquette Boury, 24 février 1787
      testament; Boury, Jacquette
    - Dépôt de certificat de vie de Hans Sloane, 27 février 1787
      notoriété; dépôt de pièces; Sloane, Hans
    - Inventaire après décès de Violat, 27 février 1787
      inventaire après décès; Violat
    - Dépôt du baptistaire de Cavardier, 1er mars 1787
      acte d'état civil; dépôt de pièces; Cavardier
    - Dépôt du baptistaire de Rabaudy, 2 mars 1787
      acte d'état civil; dépôt de pièces; Rabaudy
    - Notoriété concernant les héritiers Marle, 8 mars 1787
      notoriété; Marle (héritiers)
    - Notoriété concernant Arnaud, 9 mars 1787
      notoriété; Arnaud
    - Inventaire après décès de Caussin, 12 mars 1787
      inventaire après décès; Caussin
    - Notoriété concernant les héritiers Cristal, 20 mars 1787
      notoriété; Cristal (héritiers)
    - Contrat de mariage entre Vallot et Thomas, 20 mars 1787
      contrat de mariage; Vallot; Thomas
    - Dépôt des baptistaire et mortuaire Lavarde, 26 mars 1787
      acte d'état civil; dépôt de pièces; Lavarde
    - Inventaire après décès de Bauce, 27 mars 1787
      inventaire après décès; Bauce
    - Notoriété concernant Mathelin, 28 mars 1787
      notoriété; Mathelin
    - Testament de Picot, 29 mars 1787
      testament; Picot
    - Notoriété concernant Fontaine, 31 mars 1787
      notoriété; Fontaine
    - Notoriété concernant les héritiers Sallembier, 4 avril 1787
      notoriété; Sallembier (héritiers)
    - Dépôt de certificat de vie Bercher, 7 avril 1787
      notoriété; dépôt de pièces; Bercher
    - Contrat de mariage entre Royol et Henry, 10 avril 1787
      contrat de mariage; Royol; Henry
    - Inventaire après décès de Pauquet, 12 avril 1787
      inventaire après décès; Pauquet
    - Notoriété concernant Chevalier, 12 avril 1787
      notoriété; Chevalier
    - Contrat de mariage entre le chevalier Richemont et la demoiselle Dubuhat, 15 avril 1787
      contrat de mariage; Richemont (chevalier); Dubuhat (demoiselle)
    - Contrat de mariage entre Lecomte et la demoiselle Monsegu, 16 avril 1787
      contrat de mariage; Lecomte; Monsegu (demoiselle)
    - Contrat de mariage entre Sotto et Moncelet, 17 avril 1787
      contrat de mariage; Sotto; Moncelet
    - Dépôt de certificat de vie Bauderet et P. Colombier, 17 avril 1787
      notoriété; dépôt de pièces; Bauderet; Colombier (P)
    - Notoriété concernant Durieux, 20 avril 1787
      notoriété; Durieux
    - Contrat de mariage entre Magny de Maisonneuve et Lelorrain, 22 avril 1787
      contrat de mariage; Magny de Maisonneuve; Lelorrain
    - Inventaire après décès de Le Vieux, 22 avril 1787
      inventaire après décès; Le Vieux
    - Contrat de mariage entre Savori et Le Guay d'Hauteville, 22 avril 1787
      contrat de mariage; Savori; Le Guay d'Hauteville
    - Contrat de mariage entre Le Marchand et Olivier, 25 avril 1787
      contrat de mariage; Le Marchand; Olivier
    - Contrat de mariage entre Moine et Vasselier, 28 avril 1787
      contrat de mariage; Moine; Vasselier
    - Contrat de mariage entre Bodinier et Bouvier, 30 avril 1787
      contrat de mariage; Bodinier; Bouvier
    - Contrat de mariage entre Lorillon et Demaret, 3 mai 1787
      contrat de mariage; Lorillon; Demaret
    - Inventaire après décès de la dame Masse, 5 mai 1787
      inventaire après décès; Masse (dame)
    - Testament de Belamy femme Henri, 9 mai 1787
      testament; Belamy; Henri (femme)
    - Contrat de mariage entre Colle et Bonnelet, 12 mai 1787
      contrat de mariage; Colle; Bonnelet
    - Contrat de mariage entre Coransain et Gilliard, 13 mai 1787
      contrat de mariage; Coransain; Gilliard
    - Inventaire après décès de Debenesse, 14 mai 1787
      inventaire après décès; Debenesse
    - Contrat de mariage entre Grosjean et Malabert, 15 mai 1787
      contrat de mariage; Grosjean; Malabert
    - Contrat de mariage entre Sillard et Biet, 19 mai 1787
      contrat de mariage; Sillard; Biet
    - Contrat de mariage entre Detrimont et Pucelle, 20 mai 1787
      contrat de mariage; Detrimont; Pucelle
    - Inventaire après décès de Baude, 21 mai 1787
      inventaire après décès; Baude
    - Notoriété concernant Bernard, 22 mai 1787
      notoriété; Bernard
    - Notoriété concernant la veuve Darmour, 24 mai 1787
      notoriété; Darmour (veuve)
    - Contrat de mariage entre Roussel et Creé, 26 mai 1787
      contrat de mariage; Roussel; Cree
    - Dépôt du baptistaire Boisseau, 30 mai 1787
      acte d'état civil; dépôt de pièces; Boisseau
    - Contrat de mariage entre Pataud et Chenard, 30 mai 1787
      contrat de mariage; Pataud; Chenard
    - Inventaire après décès de Texier, 2 juin 1787
      inventaire après décès; Texier
    - Contrat de mariage entre Mazurier et Tiphaine, 3 juin 1787
      contrat de mariage; Mazurier; Tiphaine
    - Inventaire après décès de Gourlin, 6 juin 1787
      inventaire après décès; Gourlin
    - Contrat de mariage entre Didier et Barnou, 8 juin 1787
      contrat de mariage; Didier; Barnou
    - Dépôt de certificat de vie Reynold, 11 juin 1787
      notoriété; dépôt de pièces; Reynold
    - Testament d'Henry, 11 juin 1787
      testament; Henry
    - Dépôt d'acte de mariage Collas et Guillorcaux de l'Epine, 12 juin 1787
      acte d'état civil; dépôt de pièces; Collas; Guillorcaux de L'Épine
    - Contrat de mariage entre Chenard Descartes et Petit, 16 juin 1787
      contrat de mariage; Chenard Descartes; Petit
    - Contrat de mariage entre Sacrer et Leuret, 19 juin 1787
      contrat de mariage; Sacrer; Leuret
    - Notoriété concernant Martin, 20 juin 1787
      notoriété; Martin
    - Notoriété concernant les héritiers de la dame Desécoutes, 30 juin 1787
      notoriété; Desecoutes (dame)
    - Contrat de mariage entre Pelloile et la demoiselle Pérouze, 1er juillet 1787
      contrat de mariage; Pelloile; Perouze (demoiselle)
    - Contrat de mariage entre Bourgeois et Caussin, 1er juillet 1787
      contrat de mariage; Bourgeois; Caussin
    - Notoriété concernant les héritiers Renard, 4 juillet 1787
      notoriété; Renard (héritiers)
    - Contrat de mariage entre Dehousse et Petit, 8 juillet 1787
      contrat de mariage; Dehousse; Petit
    - Notoriété concernant les héritiers Jourdain et dépôt de procuration Jourdain, 10 juillet 1787
      notoriété; Jourdain (héritiers)
    - Testament déposé d'Aloph, 11 juillet 1787
      testament; dépôt de pièces; Aloph
    - Notoriété concernant Génant, 19 juillet 1787
      notoriété; Genant
    - Notoriété concernant Liard et procuration Maury à Liard, 20 juillet 1787
      notoriété; Liard; Maury
    - Notoriété concernant Devaux, 23 juillet 1787
      notoriété; Devaux
    - Inventaire après décès de Cudel de Lathuillière, 23 juillet 1787
      inventaire après décès; Cudel de Lathuilliere
    - Contrat de mariage entre Perreau et Fillerin, 25 juillet 1787
      contrat de mariage; Perreau; Fillerin
    - Inventaire après décès de la veuve Aloph, 25 juillet 1787
      inventaire après décès; Aloph (veuve)
    - Contrat de mariage entre Mougis et Carbonnier, 25 juillet 1787
      contrat de mariage; Mongis; Carbonnier
    - Inventaire après décès de Thiepon, 26 juillet 1787
      inventaire après décès; Thiepon
    - Inventaire après décès de la veuve Bailly, 27 juillet 1787
      inventaire après décès; Bailly (veuve)
    - Contrat de mariage entre Munier et Cayer, 1er août 1787
      contrat de mariage; Munier; Cayer
    - Contrat de mariage entre Desallais et Dembas, 1er août 1787
      contrat de mariage; Desallais; Dembas
    - Contrat de mariage entre Petit et Rojo, 7 août 1787
      contrat de mariage; Petit; Rojo
    - Contrat de mariage entre Corniquet à Allou, 12 août 1787
      contrat de mariage; Corniquet; Allou
    - Notoriété concernant Ardaillon, 14 août 1787
      notoriété; Ardaillon
    - Contrat de mariage entre Pasquelin et Petit, 16 août 1787
      contrat de mariage; Pasquelin; Petit
    - Notoriété concernant les héritiers Lorange, 17 août 1787
      notoriété; Lorange (héritiers)
    - Inventaire après décès de Lavier, 20 août 1787
    - Notoriété concernant les héritiers Toffier, 28 août 1787
      notoriété; Toffier (héritiers)
    - Inventaire après décès de Borne, 1er septembre 1787
      inventaire après décès; Borne
    - Inventaire après décès de madame Talamona, 7 septembre 1787
      inventaire après décès; Talamona (madame)
    - Contrat de mariage entre Reboisson et Hennequin, 8 septembre 1787
      contrat de mariage; Reboisson; Hennequin
    - Contrat de mariage entre Demian et veuve Massé, 9 septembre 1787
      contrat de mariage; Demian; Masse (veuve)
    - Dépôt du moryuaire du sieur Hugé, 10 septembre 1787
      acte d'état civil; dépôt de pièces; Huge (sieur)
    - Notoriété concernant Jolly, 12 septembre 1787
      notoriété; Jolly
    - Notoriété concernant Régnault, 12 septembre 1787
    - Sommation respecteuse Dizy à ses père et mère, 13 septembre 1787
      Dizy
    - Contrat de mariage entre Martin et Challié, 14 septembre 1787
      contrat de mariage; Martin; Challie
    - Inventaire après décès d'Antheaume, 15 septembre 1787
      inventaire après décès; Antheaume
    - Contrat de mariage entre Martin et Gauthier, 18 septembre 1787
      contrat de mariage; Martin; Gauthier
    - Notoriété concernant Hennequin, 18 septembre 1787
      notoriété; Hennequin
    - Inventaire après décès de Meny, 25 septembre 1787
      inventaire après décès; Meny
    - Inventaire après décès de Le Maire, 26 septembre 1787
      inventaire après décès; Le Maire
    - Inventaire après décès de Le Moine, 26 septembre 1787
    - Inventaire après décès de Lefort, 27 septembre 1787
      inventaire après décès; Lefort
    - Inventaire après décès de Borel, 28 septembre 1787
      inventaire après décès; Borel
    - Contrat de mariage entre Saunier et Barbu, 30 septembre 1787
      contrat de mariage; Saunier; Barbu
    - Inventaire après décès de Le Moine, 1er octobre 1787
    - Contrat de mariage entre Toussaint et Le Moine, 2 octobre 1787
      contrat de mariage; Toussaint; Le Moine
    - Dépôt de notoriété de Bonter, 5 octobre 1787
      notoriété; dépôt de pièces; Bonter
    - Contrat de mariage entre Brindeau et Fromage, 6 octobre 1787
      contrat de mariage; Brindeau; Fromage
    - Contrat de mariage entre Borel et Maroteau, 8 octobre 1787
      contrat de mariage; Borel; Maroteau
    - Testament de Duché, 13 octobre 1787
      testament; Duche
    - Contrat de mariage entre Rousselle et Rousselle, 13 octobre 1787
      contrat de mariage; Rousselle; Rousselle
    - Contrat de mariage entre Ganié et Delafosse, 15 octobre 1787
      contrat de mariage; Ganie; Delafosse
    - Inventaire après décès de Marot, 19 octobre 1787
      inventaire après décès; Marot
    - Notoriété concernant Tassin, 22 octobre 1787
      notoriété; Tassin
    - Inventaire après décès de la femme Gallois, 22 octobre 1787
      inventaire après décès; Gallois (femme)
    - Notoriété concernant Craufurd Perregaux, 24 octobre 1787
      notoriété; Craufurd; Perregaux
    - Notoriété concernant Le Roy, 26 octobre 1787
      notoriété; Le Roy
    - Notoriété concernant Bourgeois, 30 octobre 1787
      notoriété; Bourgeois
    - Inventaire après décès de Gonnet, 30 octobre 1787
      inventaire après décès; Gonnet
    - Contrat de mariage entre Schmidt et Morel, 2 novembre 1787
      contrat de mariage; Schmidt; Morel
    - Inventaire après décès de Forestier, 3 novembre 1787
      inventaire après décès; Forestier
    - Contrat de mariage entre Begnard et Guyon, 6 novembre 1787
      contrat de mariage; Begnard; Guyon
    - Contrat de mariage entre Lejemptel et Anfray, 6 novembre 1787
      contrat de mariage; Lejemptel; Anfray
    - Testament déposé de la demoiselle Dunesme, 8 novembre 1787
      testament; dépôt de pièces; Dunesme (demoiselle)
    - Inventaire après décès de Dunesme, 8 novembre 1787
      inventaire après décès; Dunesme
    - Inventaire après décès de Duché, 8 novembre 1787
      inventaire après décès; Duche
    - Contrat de mariage entre Morinet et Le Chien, 14 novembre 1787
      contrat de mariage; Morinet; Le Chien
    - Contrat de mariage entre Brodelet et Tinet, 18 novembre 1787
      contrat de mariage; Brodelet; Tinet
    - Inventaire après décès de Graindorge, 19 novembre 1787
      inventaire après décès; Graindorge
    - Notoriété concernant les héritiers Hannechart, 22 novembre 1787
      notoriété; Hannechart (héritiers)
    - Notoriét concernant Thériac, 24 novembre 1787
      notoriété; Theriac
    - Contrat de mariage entre Léger et Le Roy, 25 novembre 1787
      contrat de mariage; Leger; Le Roy
    - Contrat de mariage entre Le Roy et Coustier, 26 novembre 1787
      contrat de mariage; Le Roy; Coustier
    - Inventaire après décès de Costel, 27 novembre 1787
      inventaire après décès; Costel
    - Notoriété concernant Bachevillier, 28 novembre 1787
      notoriété; Bachevillier
    - Notoriété concernant les héritiers Chaudet, 1er décembre 1787
      notoriété; Chaudet (héritiers)
    - Dépôt du baptistaire Castel, 4 décembre 1787
      acte d'état civil; dépôt de pièces; Castel
    - Inventaire après décès de la dame Le Roux, 7 décembre 1787
      inventaire après décès; Le Roux
    - Contrat de mariage entre Montenet et Tissot, 11 décembre 1787
      contrat de mariage; Montenet; Tissot
    - Inventaire après décès de Fetard, 11 décembre 1787
      inventaire après décès; Fetard
    - Inventaire après décès de Detouche, 12 décembre 1787
      inventaire après décès; Detouche
    - Notoriété concernant la veuve Galland, 13 décembre 1787
      notoriété; Galland (veuve)
    - Notoriété concernant Genest, 20 décembre 1787
    - Notoriété concernant les héritiers de la dame Villageois, 22 décembre 1787
      notoriété; Villageois (dame)
    - Dépôt du mortuaire Cantin, 31 décembre 1787 - 1787
      acte d'état civil; dépôt de pièces; Cantin
    - Contrat de mariage entre Mermilliad et veuve Génand, 12 septembre 1788
      contrat de mariage; Mermilliad; Genand (veuve)
  - Répertoire. 1792, 1er janvier - an II, pluviose, 1er janvier 1792 - 18 pluviose an II (6 février 1794); MC/RE/X/18
  - Répertoire. an II, fructidor - an V, jour complémentaire, 6 fructidor an II (23 août 1794) - 5 jour complémentaire an V (21 septembre 1797); MC/RE/X/19
  - Répertoire. an VI, vendémiaire - 1806, 1er vendémiaire an VI (22 septembre 1797) - 1806; MC/RE/X/20
    Répertoire des notaires Nicolas-Jean-Baptiste Gobin (1er vendémiaire an VI (22 septembre 1797)- 30 septembre 1806), Jean-Baptiste-Théodore Sensier (1er octobre 1806-31 décembre 1806).
    - Inventaire après décès de François-Michel Delsere, rue Saint-Sauveur, n°1 division bon conseil., 14 nivôse an IX (4 janvier 1801)
      MC/RE/X/20
      Base Miriad 2 des inventaires après décès, 1801-1850, par Thierry Boudignon, avec le concours de Marie-France Nivet et du personnel du Minutier central, 1995-2012 (base de données migrée: voir contexte dans le Plan d’orientation général - Notaires de Paris, guides thématiques du Minutier).
      Date de révision: 2011
      Date de création de la notice: 2008
      inventaire après décès; Saint-Sauveur (rue); Delsere, François-Michel
    - Inventaire après décès de Louise Morel, rue du Saint-Martin n° 93., 17 nivôse an IX (7 janvier 1801)
      inventaire après décès; Saint-Martin (rue); Morel, Louise
    - Inventaire après décès de Pierre-Joseph-Marie Benard, rue Portefoin, n° 2., 11 pluviose an IX (31 janvier 1801)
      inventaire après décès; Portefoin (rue); Benard, Pierre-Joseph-Marie
    - Inventaire après décès de Claude-Marie Bala et Elisabeth-Pélagie Tisserand, son épouse, rue Tireboudin, n° 14
      inventaire après décès; Tireboudin (rue); Bala, Claude-Marie; Tisserand, Elisabeth-Pélagie
    - Inventaire après décès de Guillaume Chapuis, rue Thévenot, n° 5., 14 ventôse an IX (5 mars 1801)
      Acte passé par-devant un notaire substituant:
      Me Bordin.
      inventaire après décès; Thévenot (rue); Chapuis, Guillaume
    - Inventaire après décès de Angélique-Françoise Belland, femme de Jean-Baptiste Delamarre rue Aubry Le Boucher, n° 48, 16 germinal an IX (6 avril 1801)
      inventaire après décès; Aubry-le-Boucher (rue); Belland, Angelique-Françoise; Delamarre, Jean-Baptiste
    - Inventaire après décès de Jean-Baptiste-Nicolas Assaullé, rue Neuve Saint-Martin, n° 81 et rue du Vertbois, n° 6 et 7., 11 floréal an IX (1er mai 1801)
      inventaire après décès; Neuve-Saint-Martin (rue); Vertbois (rue du); Assaullé, Jean-Baptiste-Nicolas
    - Inventaire après décès de Jean-François-Félix Fournier, rue du Faubourg Saint-Honoré, n° 21., 16 floréal an IX (6 mai 1801)
      inventaire après décès; Faubourg-Saint-Honoré (rue du); Fournier, Jean-François-Félix
    - Inventaire après décès de Marie-Anne Prin, épouse de Jean Richard, rue du Faubourg Poissonnière, n° 22., 28 floréal an IX (18 mai 1801)
      inventaire après décès; Faubourg-Poissonnière (rue du); Prin, Marie-Anne; Richard, Jean
    - Inventaire après décès de Jean-Baptiste Le Pesteur et de Louise-Françoise Jeanlenot sa femme, place du pont Saint-Michel, n° 2, 13 prairial an IX (2 juin 1801)
      inventaire après décès; Pont-Saint-Michel (place du); Le Pesteur, Jean-Baptiste; Jeanlenot, Louise-Françoise
    - Inventaire après décès de Marie-Claire Folveste, épouse de Philippe-Roch-Dominique Goddet, rue Michel Lepelletier, n° 243, 19 prairial an IX (8 juin 1801)
      inventaire après décès; Michel-Lepelletier (rue); Folveste, Marie-Claire; Goddet, Philippe-Roch-Dominique
    - Inventaire après décès de Louise-Alexis Nys, veuve de Pierre-Georges Motel, rue Saint-Thomas d'Enfer, n° 720, 23 prairial an IX (12 juin 1801)
      inventaire après décès; Saint-Thomas-d'Enfer (rue); Nys, Louise-Alexis; Motel, Pierre-Georges
    - Inventaire après décès de Marie-Anne Delahoche, femme de Charles Detournay, rue Saint-Denis, n° 41, 24 prairial an IX (13 juin 1801)
      inventaire après décès; Saint-Denis (rue); Delahoche, Marie-Anne; Detournay, Charles
    - Inventaire après décès de John Darby, anglais, rue de Vaugirard, n° 1202 (division du Luxembourg), 27 prairial an IX (16 juin 1801)
      inventaire après décès; Vaugirard (rue de); Darby, John
    - Inventaire après décès de Louise-Elizabeth Pontus, femme d' Augustin Dubois, rue du Petit Carreau, n° 196 et 29., 29 prairial an IX (18 juin 1801)
      inventaire après décès; Petit-Carneau (rue du); Pontus, Louise-Elisabeth; Dubois, Augustin
    - Inventaire après décès de Victoire-Radegonde Donon, femme de Jean Mairet, rue Montorgueil n° 39, division bon conseil, 7 messidor an IX (26 juin 1801)
      inventaire après décès; Montorgueil (rue); Donon, Victoire-Radegonde; Mairet, Jean
    - Inventaire après décès de Pierre-Remy-Joseph Recourt, rue de Ménars, n° 1, 19 messidor an IX (8 juillet 1801)
      inventaire après décès; Ménars (rue); Recourt, Pierre-Remy-Joseph
    - Inventaire après décès de Simon Durand, passage des Messageries, n° 3, 27 messidor an IX (16 juillet 1801)
      inventaire après décès; Messageries (passage des); Durand, Simon
    - Inventaire après décès de François-Joseph Fabre, rue des Juifs n°1, 15 thermidor an IX (3 août 1801)
      Me Tiron.
      inventaire après décès; Juifs (rue des); Fabre, François-Joseph
    - Inventaire après décès de Jean Beaud, rue des Fossés Saint-Jacques n°4, 2 fructidor an IX (20 août 1801)
      inventaire après décès; Fossés-Saint-Jacques (rue des); Beaud, Jean
    - Inventaire après décès de Jeanne-Victoire Lefevre, veuve de Simon Durand, passage des Messageries, n°3, division poissonnière, 19 fructidor an IX (6 septembre 1801)
      inventaire après décès; Messageries (passage des); Lefevre, Jeanne-Victoire; Durand, Simon
    - Inventaire après décès de Joseph Berneron de Pradt, rue du Faubourg Saint-Honoré n°63, 24 fructidor an IX (11 septembre 1801)
      inventaire après décès; Faubourg-Saint-Honoré (rue du); Berneron de Pradt, Joseph
    - Inventaire après décès de Marie-Jeanne-Nicole Garnier, veuve de André Deslandes, rue du Faubourg Saint-Denis n° 6, division du nord, 14 vendémiaire an X (6 octobre 1801)
      inventaire après décès; Faubourg-Saint-Denis (rue du); Garnier, Marie-Jeanne-Nicole; Deslandes, André
    - Inventaire après décès de Ennemond Cayrel, rue du Grenier Saint-Lazare n°665, division de la réunion, 13 brumaire an X (4 novembre 1801)
      inventaire après décès; Grenier-Saint-Lazare (rue du); Cayrel, Ennemond
    - Inventaire après décès de Claude-François Vejus, rue Coq héron n°65, 22 nivôse an X (12 janvier 1802)
      inventaire après décès; Coq-Héron (rue du); Vejus, Claude-François